---
title: "Anthocyanes"
output:
  word_document: default
  html_document: default
---

```{r setup, include=FALSE}
knitr::opts_chunk$set(echo = FALSE)
source("000-helper_functions.R")

set_greek_locale()
gtsummary::set_gtsummary_theme(theme_gtsummary)

flextable::set_flextable_defaults(
  table.layout = "autofit",
  na_str = ""
)
```

```{r libraries, echo=FALSE, message=FALSE, warning=FALSE}
library(haven)
library(skimr)
library(gt)
library(janitor)
library(gtsummary)
library(labelled)
library(corrr)
library(flextable)
library(tidyverse)

```


```{r read_data}

dta <- readRDS("Data/anthocyans-clean.rds")

labels <- var_label(dta)

vars_indep <- c("humidity", "rain", "altitude", "temp_max", "temp_min", "temp_avg")

vars_dep <- c("cyanidol3G", "delphinidol3G", "peonidol3G", "petunidol3G", "malvidol3G")

vars_weather <- c("Humidity" = "humidity", "Rain" = "rain", "Temperature" = "temp_avg")

```


## Περιγραφικά

### Number of Samples

```{r}

temp <- 
  dta %>% 
  select(region, variety, year) %>%
  split(.$region) %>% 
  map(~ select(., -region)) %>% 
  imap(~ tbl_summary(., by = year) %>% 
         modify_header(label = "",  all_stat_cols() ~ "**{level}**") %>% 
         add_overall(last = TRUE, col_label = "**Συνολικά**")
  ) 


temp %>% 
  tbl_stack(group_header = names(.)) %>% 
  modify_header(label = "", groupname_col ~ "**Περιοχή**") %>% 
  modify_spanning_header(all_stat_cols()~ "**Έτος**") %>% 
  as_flex_table()  %>% 
  set_caption("Αριθμός δειγμάτων ανά έτος, περιοχή και ποικιλία")


# show_header_names(my_tbl)


```


```{r descriptives}

the_table <- 
  dta %>% 
  count(year, variety, district) %>% 
  spread(district, n) %>% 
  rowwise() %>% 
  mutate(
    Total = sum(c(Limassol,Paphos), na.rm = T)
  ) %>% 
  ungroup() %>% 
  gt(
    rowname_col = "variety",
    groupname_col = "year"
  ) %>% 
  fmt_missing(columns = everything()) %>%
  summary_rows(
    groups = TRUE,
    columns = everything(),
    fns = list(
      #average = "mean",
      Total = ~sum(., na.rm = T)
      #SD = "sd"
    ),
    decimals = 0
  ) %>% 
  grand_summary_rows(
    columns = c(Limassol, Paphos, Total),
    fns = list(
      #average = "mean",
      Overall = ~sum(., na.rm = T)
      #SD = "sd"
    ),
    decimals = 0
  ) 


# 
# dta %>% 
#   tabyl(district, variety, year) %>% 
#   adorn_totals(c("col", "row")) %>% 
#   adorn_percentages() %>% 
#   adorn_pct_formatting() %>% 
#   adorn_ns() %>% 
#   {.} %>% 
#   bind_rows(.id= "Year") %>% 
#   gt(
#     groupname_col = "Year"
#   ) %>% 
#   tab_footnote(#
#     footnote = "% (N)", 
#     locations = cells_column_labels()
#   ) 


the_table


```


### Μέσο επίπεδο ανθοκυάνων

```{r}

dta %>% 
  select(variety, all_of(vars_dep)) %>% 
  tbl_summary(
    by = variety
  ) %>% 
  add_p() %>% 
  modify_header(statistic = "**F**", label = "") %>% 
  as_flex_table() %>% 
  set_caption("Μέσο επίπεδο ανθοκυάνων ανά Ποικιλία")

```


#### Post Hoc Tests

Πραγματοποιήθηκαν πολλαπλές συγκρίσεις για τις διαφορές ανάμεσα στις ποικιλίες. Η στατιστική σημαντικότητα της διαφοράς μεταξύ των ζευγαριών των ποικιλιών, έχει προσαρμοστεί με τη μέθοδο
Homls για τη μείωση της πιθανότητας του λάθους τύπου Ι. 

- Κυανιδόλη
Υπάρχει στατιστικά σημαντική διαφορά στο επίπεδο Κυανιδόλης σε όλες τις ποικιλίες

- Δελφινόλη
Υπάρχει στατιστικά σημαντική διαφορά στο επίπεδο Δελφινόλης σε όλες τις ποικιλίες

- Πεονιδόλη
Υπάρχει στατιστικά σημαντική διαφορά στο επίπεδο Πεονιδόλης σε όλες τις ποικιλίες

- Πετουνιδόλη
Το επίπεδο Πετουνιδόλης στο Οφαλθμό δεν διαφέρει από το Cabernet Sauvignon. Σε όλα τα υπόλοιπα
ζευγάρια ποικιλιών υπάρχει στατιστικά σημαντική διαφορά στο επίπεδο Δελφινόλης

- Μαλβιδόλη
Υπάρχει στατιστικά σημαντική διαφορά στο επίπεδο Μαλβιδόλης σε όλες τις ποικιλίες

```{r}

tibble(dep = vars_dep) %>% 
  mutate(
    model = map(dep, ~pairwise.t.test(dta[[.x]], dta[["variety"]], method = "dddd")),
    res = map(model, broom::tidy)
  ) %>% 
  select(-model) %>% 
  tidyr::unnest_legacy(res) %>% 
  mutate(p.value = ifelse(p.value < 0.001, "<0.001", round(p.value, 3))) %>%  
  # fix names
  mutate(dep = recode(dep , !!!labels)) %>% 
  rename(Anthocyanin = dep, Variety1 = group1, Variety2 = group2) %>% 
  flextable() %>% 
  footnote(i = 1, j = 4, value = as_paragraph("Adjusted with Holms correction"),
            ref_symbols = c("a"),
            part = "header"
           ) %>% 
  merge_v(1) %>% 
  set_caption("Πολλαπλές συγκρίσεις (Post Hoc)") %>% 
  hline( 6) %>% 
  hline( 12) %>% 
  hline( 18) %>% 
  hline( 24) 


```





```{r boxplot, fig.width=10, fig.height=6}
#| fig.cap = "Ανθοκυανίνες"
dta <- dta %>% mutate(alt2 = if_else(altitude < 800, "low", "high") ) 

set.seed(123)

plot_sina(dta, all_of(vars_dep), .by = variety, .split_by = NULL )+
  labs(x = "", y = "")
```


### Συγκρίσεις κατά Περιοχή

```{r}

temp <- dta %>% 
  select(all_of(vars_dep), region, variety) %>% 
  split(.$variety) %>% 
  map(~ select(., -variety)) %>% 
  map(~ tbl_summary(., by = region) %>% modify_header(label = "",  all_stat_cols() ~ "**{level}**")) 

temp %>% 
  tbl_stack(group_header = names(.)) %>% 
  modify_header(label = "", groupname_col ~ "**Ποικιλία**") %>% 
  modify_spanning_header(all_stat_cols()~ "**Περιοχή**") %>% 
  as_flex_table() 



```

### Συγκρίσεις κατά Πόλη

```{r}

temp <- dta %>% 
  select(all_of(vars_dep), district, variety) %>% 
  split(.$variety) %>% 
  map(~ select(., -variety)) %>% 
  map(~ tbl_summary(., by = district) %>% modify_header(label = "",  all_stat_cols() ~ "**{level}**")) 

temp %>% 
  tbl_stack(group_header = names(.)) %>% 
  modify_header(label = "", groupname_col ~ "**Ποικιλία**") %>% 
  modify_spanning_header(all_stat_cols()~ "**Πόλη**") %>% 
  as_flex_table() 

```


### Συγκρίσεις κατά Έτος

```{r}

temp <- dta %>% 
  select(all_of(vars_dep), year, variety) %>% 
  split(.$variety) %>% 
  map(~ select(., -variety)) %>% 
  map(~ tbl_summary(., by = year) %>% modify_header(label = "",  all_stat_cols() ~ "**{level}**")) 

temp %>% 
  tbl_stack(group_header = names(.)) %>% 
  modify_header(label = "", groupname_col ~ "**Ποικιλία**") %>% 
  modify_spanning_header(all_stat_cols()~ "**Year**") %>% 
  as_flex_table() 


```



```{r eval=FALSE, include=FALSE}
### Correlation between weather data

psych::pairs.panels(dta %>% select(all_of(vars_weather)),
                    smooth = TRUE,      # If TRUE, draws loess smooths
                    scale = FALSE,      # If TRUE, scales the correlation text font
                    density = TRUE,     # If TRUE, adds density plots and histograms
                    ellipses = FALSE,    # If TRUE, draws ellipses
                    method = "pearson", # Correlation method (also "spearman" or "kendall")
                    pch = 21,           # pch symbol
                    lm = FALSE,         # If TRUE, plots linear fit rather than the LOESS (smoothed) fit
                    cor = TRUE,         # If TRUE, reports correlations
                    jiggle = TRUE,     # If TRUE, data points are jittered
                    factor = 2,         # Jittering factor
                    hist.col = "firebrick3",       # Histograms color
                    stars = TRUE,       # If TRUE, adds significance level with stars
                    ci = TRUE)  
```


```{r eval=FALSE, include=FALSE}

# Interactions ------------------------------------------------------------


library(interactions)

vars_weather
rhs <- paste0("variety*", vars_weather)
vars_dep

reformulate(vars_weather, NULL)


all_models <- 
  cross_df(list(response = vars_dep, rhs = rhs)) %>% 
  mutate(modx = "variety", predictor = str_remove(rhs, "variety\\*")) %>% 
  mutate(
    form = map2(.x = response, .y = rhs, ~reformulate(.y, .x ))
  ) %>% 
  mutate(
    lm_model = map(form, ~lm(., data = dta))
  )

plot_list <- 
  map2(
    .x = all_models$lm_model,
    .y = all_models$predictor,
    
    .f = function(x,y){
      
      interact_plot(
        model = x,
        pred = !!y,
        modx = "variety",
        plot.points = TRUE,
        x.label = labels[[y]],
        legend.main = labels[["variety"]]
        
      )
    }
    
  )

plot_names <- map2(.x = all_models$response, 
                   .y = all_models$predictor,
                   .f = ~paste0(.y, "-" ,.x)
)

names(plot_list) <- plot_names


iwalk(plot_list, ~ggsave(filename = paste0("Plots/", .y, ".png"),
                         plot = .x
))


interact_plot(all_models$lm_model[[1]], modx = variety, pred = humidity, data = dta1)

# interaction variety, year, region ----


rhs <- paste0("variety*", c("year", "region"))

year_mods <-  
  cross_df(list(response = vars_dep, rhs = rhs)) %>% 
  mutate(modx = "variety", predictor = str_remove(rhs, "variety\\*")) %>% 
  mutate(
    form = map2(.x = response, .y = rhs, ~reformulate(.y, .x ))
  ) %>% 
  mutate(
    lm_model = map(form, ~lm(., data = dta))
  )

plot_list <- 
  map2(
    .x = year_mods$lm_model,
    .y = year_mods$predictor,
    
    .f = function(x,y){
      
      cat_plot(
        model = x,
        pred = !!y,
        modx = "variety",
        geom = "line",
        # point.shape = TRUE,
        # interval = TRUE,
        plot.points = TRUE,
        x.label = labels[[y]],
        #y.label = get_label("variety"),
        legend.main = labels[["variety"]]
        
      )
    }
    
  )

plot_names <- map2(.x = year_mods$response, 
                   .y = year_mods$predictor,
                   .f = ~paste0(.y, "-" ,.x)
)

names(plot_list) <- plot_names


iwalk(plot_list, ~ggsave(filename = paste0("Plots/", .y, ".png"),
                         plot = .x
))


```


