---
title: "Descriptives - Associations"
output:
  word_document: default
  html_document: default
---

```{r setup, include=FALSE}
knitr::opts_chunk$set(echo = FALSE, warning = FALSE, message = FALSE)

flextable::set_flextable_defaults(
  font.size = 8,
  theme_fun = "theme_vanilla",
  na_str = ""
)

```

```{r Setup, include=FALSE}

library(haven)
library(skimr)
library(labelled)
library(flextable)
library(gtsummary)
library(corrr)
library(tidyverse)

Sys.setlocale(locale = "Greek")

dta <- readRDS("Data/anthocyans-clean.rds")

source("000-helper_functions.R")
gtsummary::set_gtsummary_theme(theme_gtsummary)

labels <- var_label(dta)

vars_indep <- c("humidity", "rain", "altitude", "temp_max", "temp_min", "temp_avg")

vars_dep <- c("cyanidol3G", "delphinidol3G", "peonidol3G", "petunidol3G", "malvidol3G")

vars_weather <- c("Humidity" = "humidity", 
                  "Rain" = "rain",
                  "Temperature" = "temp_avg")

set_flextable_defaults(
  table.layout = "autofit",
  na_str = "-"
)

```

Σκοπός αυτής της ανάλυσης είναι να μελετήσουμε τις σχέσεις μεταξύ των ανεξάρτητων μεταβλητών για την MANOVA ανάλυση.    

- Ποικιλία: `r unique(dta$variety) %>% paste(collapse = ", ")`
- Μεταβλητές καιρού: `r names(vars_weather) %>% paste(collapse = ", ")`
- Περιοχή: `r unique(dta$region) %>% paste(collapse = ", ")`
- Έτος: `r unique(dta$year) %>% paste(collapse = ", ")`


Πιθανή συσχέτιση 2 ή περισσότερων μεταβλητών σημαίνει ότι θα έχουμε το φαινόμενο της __πολυσυγγραμικότητας__ και θα έχουμε λάθος επιδράσεις στο μοντέλο. Άρα αυτό που θέλουμε είναι να __μην__ υπάρχουν συσχετίσεις μεταξύ των μεταβλητών αυτών.   



### `Ποικιλία` ανά `Έτος`

Δεν υπάρχει σχέση ποικιλίας και έτους (P=0.99)

```{r}

dta %>% 
  tbl_cross(variety, year) %>% 
  add_p() %>% 
  modify_header(label = " ") %>% 
  as_flex_table() %>% 
  set_caption("Variety by year")
```

### `Ποικιλία` ανά `Περιοχή`    

Δεν πάρθηκαν ποικιλίες από όλες τις περιοχές. Π.χ. Μαραθεύτικο δεν πήραμε από Βάσα και Μαλλιά.

```{r}
dta %>% 
  tbl_cross(variety, region) %>% 
  #add_p() %>% 
  modify_header(label = " ") %>% 
  as_flex_table() %>% 
  set_caption("Variety by Region")

```


### `Έτος` ανά `Περιοχή`    

Σε κάθε χρονιά πήραμε από όλες τις περιοχές. Δεν υπάρχει συσχετιση χρονιάς στην περιοχή συλλογής (P=0.99)

```{r}
dta_grp <- dta %>%  group_by(variety) 

group_keys(dta_grp) %>% pull()

dta_grp %>% 
  group_split() %>% 
  map(
    ~ tbl_cross(., year, region) %>% 
  add_p() %>% 
  modify_header(label = " ")
    
  ) %>% 
  tbl_stack(group_header = group_keys(dta_grp) %>% pull()) %>% 
  as_flex_table()
  
# dta %>%
#   tbl_cross(year, region) %>% 
#   add_p() %>% 
#   modify_header(label = " ") %>% 
#   as_flex_table() %>% 
#   set_caption("Year by Region")



```

### `Έτος` ανά `Υψόμετρο`    



```{r}
dta_grp <- dta %>%  group_by(variety) 

group_keys(dta_grp) %>% pull()

dta_grp %>% 
  mutate(altitude = factor(altitude)) %>% 
  group_split() %>% 
  map(
    ~ tbl_cross(., year, altitude) %>% 
  add_p() %>% 
  modify_header(label = " ")
    
  ) %>% 
  tbl_stack(group_header = group_keys(dta_grp) %>% pull()) %>% 
  as_flex_table() %>% 
  set_caption("Altitude by Year")
  
# dta %>%
#   tbl_cross(year, altitude) %>%
#   add_p() %>%
#   modify_header(label = " ") %>%
#   as_flex_table() %>%
#   set_caption("Year by Region")

```

### Υψόμετρο και περιοχή

Εδώ έχουμε το υψόμετρο της κάθε περιοχής.   
Βλέπουμε ότι έχουμε 2 υψόμετρα στη Λαόνα για το Μαυρο (793, 832)

Γενικά όμως ισχύει ότι το υψόμετρο είναι συνιφασμένο με την περιοχή. Οπότε στο μοντέλο είτε υψόμετρο θα βάλω είτε την περιοχή. Όχι και τα δύο!  


```{r}

dta %>% 
  count(variety, region, altitude, name = "samples") %>% 
  #arrange(region, -altitude) %>% 
  flextable() %>% 
  set_caption("Περιοχή και Υψόμετρο") %>% 
  merge_v(j = 1)

```



### Σχέση `Περιοχής`, `Υψόμετρο`, με μεταβλητές καιρού    

Οι μεταβλητές του καιρού (Θερμοκρασία, Βροχόπτωση, Υγρασία) διαφοροποιούνται αναλόγως της περιοχής. Yυπάρχει συσχέτιση 


```{r}

tar_var <- "altitude" 

dta %>% 
  # filter(variety == "Maratheftiko") %>% 
  #filter(region != "MALLIA") %>% 
  #mutate(region = droplevels(region)) %>%
  select(all_of(vars_weather), weather, !!tar_var) %>% 
  #filter(altitude>800) %>% 
  tbl_summary(
    by = !!tar_var,
    type = list(everything() ~ "continuous")
  ) %>% 
  add_p() %>% 
  modify_header(statistic ~ "**F**", label = "") %>%
  as_flex_table() %>% 
  set_caption("Επίδραση Περιοχής στο καιρό")

```


### Σχέση `Έτους` με μεταβλητές καιρού    

Οι μεταβλητές του καιρού (Θερμοκρασία, Βροχόπτωση, Υγρασία) διαφοροποιούνται αναλόγως του έτους.    

Συγκεκριμένα, κάθε χρόνο φαίνεται να αυξάνεται η υγρασία και η βροχή

Θα πρέπει το έτος και οι μεταβλητές καιρού να μπουν σε ξεχωριστά μοντέλα.

```{r}

var_variety <- c("OFTHALMO", "Cabernet Sauvignon", "Maratheftiko", "Mavro" )

filter_var <- var_variety[4]

dta %>% 
  filter(variety == filter_var) %>% 
  select(year, all_of(vars_weather), weather) %>% 
  tbl_summary(
    by = year,
    type = list(everything() ~ "continuous")
  ) %>% 
  add_p() %>%
  modify_header(statistic ~ "**F**", label = "") %>%
  as_flex_table() %>% 
  set_caption(str_glue("Επίδραση Έτους στο καιρό: Variety: ", filter_var)) %>% 
  #add_footer_lines(values = c("*Weather Conditions Factor Score")) %>% 
  {.}

dta_grp <- dta %>%  group_by(region) 

dta_grp %>% 
  select(region, year, all_of(unname(vars_weather)), weather) %>% 
  group_split() %>% 
  map(
    ~  select(., -region) %>% 
      tbl_summary(.,
    by = year,
    type = list(everything() ~ "continuous")
  ) %>% 
  add_p() %>% 
  modify_header(label= "")
    
  ) %>% 
  tbl_stack(group_header = group_keys(dta_grp) %>% pull()) %>% 
  as_flex_table()


```

### Συσχέτιση μεταβλητών καιρού

Υπάρχει μεγάλη συσχέτιση μεταξύ Υγρασίας, Βρόπτωσης και Μέσης Θερμοκρασίας 
```{r}

dta %>% 
  select(all_of(vars_weather), variety) %>%
  split(.$variety) %>% 
  map_df( ~select(., -variety) %>% 
            correlate() %>%
            shave() %>% 
            mutate(across(where(is.numeric), round, 2)) %>% 
            filter(term != "Humidity") %>% 
            rename(" " = term) %>% 
            select(-Temperature)
          , .id = "Variety"
  ) %>% 
  flextable() %>% 
  merge_v(j = "Variety") %>% 
  set_caption("Correlation between weather variables. By variety")


dta %>% 
  select(all_of(vars_weather), weather) %>%
  correlate() %>% 
  #have() %>% 
  focus(weather) %>% 
  mutate(weather = round(weather, 2)) %>% 
  rename(" " = term, r = weather) %>% 
  flextable() %>% 
  set_caption("Correlation of weather factor score and actual weather characteristics")


dta %>% 
  select(all_of(vars_weather), weather) %>% 
  lpmisc::lp_scatter_by_target(target = weather, names(vars_weather)) +
  labs(x = "Factor Analysis score")+
  theme_bw() 


```

## Συσχέτιση επιπέδου Ανθοκυανίνων με καιρικές συνθήκες



   
```{r}
tbls <- dta %>% 
  select(weather, vars_dep, variety) %>%
  split(.$variety) %>% 
  imap(
    
    function(x, y) {
      x %>% 
        select(-variety) %>% 
        correlate() %>% 
        shave() %>%
        focus(weather) %>% 
        mutate(term = recode(term, !!!labels)) %>% 
        mutate(across(where(is.numeric), round, 2)) %>% 
        rename(r = weather, " " = term) %>% 
        flextable() %>% 
        #flextable::add_header_lines(values = paste0("Variety: ", y)) %>% 
        set_caption(glue::glue("Correlation with weather conditions: \n\n Variety {y}"))
    }
  )

"- ddd"
tbls[[1]]
"- ddd"
tbls[[2]]
"- ddd"
tbls[[3]]

```

## Scatterplot 



```{r}
lpmisc::lp_scatter_by_target(dta %>% filter(variety == "Maratheftiko"), target = rain, all_of(vars_dep))+
  labs(x = "Rain", y = "")

lpmisc::lp_scatter_by_target(
  dta%>% filter(variety == "Maratheftiko"), 
  target = humidity, 
  all_of(vars_dep))+
  labs(x = "Humidity", y = "")

lpmisc::lp_scatter_by_target(dta, target = temp_avg, all_of(vars_dep))+
  labs(x = "Temperature(average)", y = "")


```

