---
output:
  word_document: default
  html_document: default
  
params:
  variety: 
    label: "Variety:"
    value: Mavro
    input: select
    choices: [OFTHALMO,  Cabernet Sauvignon, Maratheftiko, Mavro]

title: |
  "`r paste0('Variety: ', params$variety)`"
---

```{r setup, include=FALSE}
knitr::opts_chunk$set(echo = FALSE, warning = FALSE, message = FALSE)

flextable::set_flextable_defaults(
  font.size = 8,
  theme_fun = "theme_vanilla",
  na_str = ""
)

```

```{r Setup, include=FALSE}

library(haven)
library(skimr)
library(labelled)
library(flextable)
library(gtsummary)
library(corrr)
library(glue)
library(ggforce)
library(tidyverse)

Sys.setlocale(locale = "Greek")

dta_full <- readRDS("Data/anthocyans-clean.rds")

source("000-helper_functions.R")
gtsummary::set_gtsummary_theme(theme_gtsummary)

labels <- var_label(dta_full)

vars_indep <- c("humidity", "rain", "altitude", "temp_max", "temp_min", "temp_avg")

vars_dep <- c("cyanidol3G", "delphinidol3G", "peonidol3G", "petunidol3G", "malvidol3G")

vars_weather <- c("Humidity" = "humidity", "Rain" = "rain", "Temperature" = "temp_avg")

set_flextable_defaults(
  table.layout = "autofit",
  na_str = "-"
)

dta <- dta_full[dta_full$variety == params$variety,]

```


Για την ποικιλία `r params$variety` έχουμε συνολικά `r nrow(dta)` παρατηρήσεις    


### Δείγματα ανά `Έτος`,  `Υψόμετρο`, `Περιοχή`  

Πάρθηκαν 2 δείγματα από κάθε υψόμετρο σε κάθε έτος.    

```{r}

# dta %>%
#   tbl_cross(year, altitude) %>%
#   add_p() %>%
#   modify_header(label = " ") %>%
#   as_flex_table() %>%
#   set_caption(paste0("Έτος και Υψόμετρο - Variety: ", params$variety))

dta %>% 
  count(region, year, altitude, name = "samples") %>% 
  flextable() %>% 
  set_caption(paste0("Έτος, Περιοχή και Υψόμετρο - Ποικιλία: ", params$variety)) %>% 
  merge_v(j = 1)

```

### `Έτος` και `Καιρός`

```{r, results='asis'}

if(params$variety == "Maratheftiko"){
  
  glue::glue(
    "
    - To 2013 είχαμε χαμηλότερη υγρασία σε σχέση με το 2014 και 2015
    - Η βροχόπτωση έχει μια ανοδική πορεία κάθε χρόνο 
    
    "
  )
  
}

if(params$variety == "OFTHALMO"){
  
  glue::glue(
    "
    - Η βροχόπτωση έχει μια ανοδική πορεία κάθε χρόνο 
    
    "
  )
  
}

if(params$variety == "Cabernet Sauvignon"){
  
  glue::glue(
    "
    Στα δείγματα που πήραμε, δεν υπάρχει διασπορά στην Υγρασία και Θερμοκρασία μέσα σε κάθε έτος (SD=0)
    Δεν μπορούν να εξαχθούν αξιόπιστα συμπεράσματα
    
    - Η βροχόπτωση έχει μια ανοδική πορεία κάθε χρόνο 
    "
  )
}

if(params$variety == "Mavro"){
  
  glue::glue(
    "
    - Η Υγρασία έχει μια ανοδική πορεία κάθε χρόνο 
    - Η βροχόπτωση έχει μια ανοδική πορεία κάθε χρόνο 
    - H θερμοκρασία δεν μεταβάλλεται πολύ κάθε χρόνο
    "
  )
}


```


```{r}

dta %>% 
  select(all_of(vars_weather), year) %>% 
  tbl_summary(by = year,
              type = list(everything() ~ "continuous"),
              digits = list(all_stat_cols() ~ c(2,1))
  ) %>% 
  add_p() %>% 
  modify_header(statistic ~ "**F**", label = "") %>% 
  modify_fmt_fun(statistic ~ function(x) style_number(x, digits = 3)) %>% 
  as_flex_table() %>% 
  set_caption("Μεταβλητές καιρού ανά έτος")

```


### `Υψόμετρο` και `Καιρός`  

```{r, results='asis'}

if(params$variety == "Maratheftiko"){
  
  glue::glue(
    "
    - Στα 837 μέτρα έχουμε χαμηλότερη υγρασία
    - Στα 832 μέτρα έχουμε μεγαλύτερη βροχώπτωση
    - Δεν υπάρχουν μεγάλες διαφορές στη θερμοκρασία
    
    "
  )
  
}

if(params$variety == "OFTHALMO"){
  
  glue::glue(
    "
    - Στα 793 μέτρα έχουμε υψηλότερη Υγρασία και Βροχόπτωση
    - Στα 647 μέτρα έχουμε υψηλότερη θερμοκρασία
    "
  )
}

if(params$variety == "Cabernet Sauvignon"){
  
  glue::glue(
    "
   Δεν υπάρχει συσχέτιση υψομέτρου και μεταβλητών καιρού
    "
  )
}

if(params$variety == "Mavro"){
  
  glue::glue(
    "
    - Στα 393 μέτρα έχουμε χαμηλότερη Υγρασία και Βροχόπτωση
    - H θερμοκρασία δεν μεταβάλλεται πολύ σε από υψόμετρο σε υψόμετρο
    "
  )
}


```

```{r}
tar_var <- "altitude" 

n_alt <- length(unique(dta[[tar_var]]))
statistic <- ifelse(n_alt > 2, "**F**", "**t**")

dta %>% 
  select(all_of(vars_weather),  !!tar_var) %>% 
  #filter(altitude>800) %>% 
  tbl_summary(
    by = !!tar_var,
    type = list(everything() ~ "continuous")
  ) %>% 
  add_p() %>% 
  modify_header(statistic ~ statistic, label = "") %>%
  as_flex_table() %>% 
  set_caption("Συσχέτιση Υψόμετρο με το καιρό")


```


```{r eval=FALSE, include=FALSE}

dta %>% 
  group_by(year, altitude) %>% 
  summarise(
    humidity = mean(humidity)
  ) %>% 
  spread(year, humidity)


lm(humidity ~ year*altitude, dta) %>% 
  tbl_regression()

dta_grp <- dta %>%  group_by(year) 

dta_grp %>% 
  select(all_of(vars_weather),  !!tar_var, year) %>% 
  group_split() %>% 
  map(
    ~  select(., -year) %>% 
      tbl_summary(.,
                  by = !!tar_var,
                  type = list(everything() ~ "continuous")
      ) %>% 
      add_p() %>% 
      modify_header(label= "")
    
  ) %>% 
  tbl_stack(group_header = group_keys(dta_grp) %>% pull()) %>% 
  as_flex_table() %>% 
  set_caption("Συσχέτιση Υψόμετρο με το καιρό")

```


```{r eval=FALSE, include=FALSE}

### Συσχέτιση μεταβλητών καιρού

# Υπάρχει συσχέτιση μεταξύ Υγρασίας, Βρόπτωσης και Μέσης Θερμοκρασίας 

dta %>% 
  select(all_of(vars_weather)) %>%
  correlate() %>%
  shave() %>% 
  mutate(across(where(is.numeric), round, 2)) %>% 
  filter(term != "Humidity") %>% 
  select(-Temperature) %>% 
  rename(" " = term) %>% 
  flextable() %>% 
  set_caption("Γραμμική συσχέτιση (r) μεταξύ μεταβλητών καιρού")


# dta %>% 
#   select(all_of(vars_weather), weather) %>%
#   correlate() %>% 
#   #have() %>% 
#   focus(weather) %>% 
#   mutate(weather = round(weather, 2)) %>% 
#   rename(" " = term, r = weather) %>% 
#   flextable() %>% 
#   set_caption("Correlation of weather factor score and actual weather characteristics")
# 
# 
# dta %>% 
#   select(all_of(vars_weather), weather) %>% 
#   lpmisc::lp_scatter_by_target(target = weather, names(vars_weather)) +
#   labs(x = "Factor Analysis score")+
#   theme_bw() 


```


```{r eval=FALSE, include=FALSE}

### Συσχέτιση επιπέδου Ανθοκυανίνων με καιρικές συνθήκες

dta %>% 
  select(all_of(unname(vars_weather)), all_of(vars_dep)) %>%
  correlate() %>% 
  shave() %>%
  focus(all_of(vars_weather)) %>% 
  filter(!term %in% vars_weather) %>% 
  mutate(term = recode(term, !!!labels)) %>% 
  mutate(across(where(is.numeric), round, 2)) %>% 
  rename(" " = term) %>% 
  flextable() %>% 
  # flextable::add_header_lines(values = paste0("Variety: ", y)) %>% 
  # add_header_row( values = "blah blah", colwidths = 4) %>% 
  # add_header("Temperature" = "Weather") %>% 
  set_caption(
    glue::glue("Γραμμική συσχέτιση (r) Ανθοκυανίνων, με μεταβλητές καιρού-Ποικιλία: {params$variety}"),
    html_escape = FALSE
  ) 

```

### Συσχέτιση επιπέδου Ανθοκυανίνων

```{r, results='asis'}

if(params$variety == "Maratheftiko"){
  
  glue::glue(
    "
    - H Cyanidol συσχετίζεται θετικά με Delphinidol (r = 0.53) και Peonidol (r = 0.59)
    - H Delphinidol συσχετίζεται θετικά με Peonidol (r = 0.56)
    - H Peonidol συσχετίζεται αρνητικά με Petunidol (r = -0.54)
    - H Petunidol συσχετίζεται θετικά με Malvidol (r = 0.41)
    
    "
  )
  
}

if(params$variety == "OFTHALMO"){
  
  glue::glue(
    "
    - H Cyanidol έχει χαμηλή θετική συσχέτιση με Peonodol (r = 0.27) και Malvidol (r = 0.23)
    - H Delphinidol συσχετίζεται θετικά με Peonidol (r = 0.65)
    - H Peonidol συσχετίζεται αρνητικά με Petunidol (r = -0.54)
    - H Petunidol συσχετίζεται θετικά με Malvidol (r = 0.42)
    
    "
  )
  
}

if(params$variety == "Cabernet Sauvignon"){
  
  glue::glue(
    "
    - H Cyanidol έχει θετική συσχέτιση με Delphinidol (r = 0.53), Petunidol (r = 0.34) και Malvidol (r = 0.22)
    - H Delphinidol συσχετίζεται θετικά με Peonidol (r = 0.25)
    - H Peonidol συσχετίζεται αρνητικά με Petunidol (r = -0.65)
    - H Petunidol συσχετίζεται θετικά με Malvidol (r = 0.31)
    
    "
  )
  
}

if(params$variety == "Mavro"){
  
  glue::glue(
    "
   - Υπάρχουν υψηλές συσχετίσεις μεταξύ όλων των ουσιών
    "
  )
}

```

```{r echo=FALSE}

dta %>% 
  select(all_of(vars_dep)) %>%
  correlate() %>% 
  shave() %>%
  filter(term != "cyanidol3G") %>% 
  select(-malvidol3G) %>% 
  mutate(term = recode(term, !!!labels)) %>% 
  mutate(across(where(is.numeric), round, 2)) %>% 
  rename_with(function(x) {
    new_labs <- labels
    new_labs$term <- " "
    new_labs[x] %>% unlist() 
  }) %>% 
  flextable() %>% 
  # flextable::add_header_lines(values = paste0("Variety: ", y)) %>% 
  # add_header_row( values = "blah blah", colwidths = 4) %>% 
  # add_header("Temperature" = "Weather") %>% 
  set_caption(
    glue::glue("Γραμμική συσχέτιση (r) Ανθοκυανίνων, με μεταβλητές καιρού-Ποικιλία: {params$variety}"),
    html_escape = FALSE
  ) 

```


```{r, fig.cap="Scatterplot for the anthokyanine associations", fig.pos="top", fig.width=10, fig.height=10}

dta %>% 
  select(all_of(vars_dep)) %>% 
  rename_with(~labels[.] %>% unlist()) %>% 
  ggplot(aes(x = .panel_x, y = .panel_y)) + 
  geom_point(alpha = 0.8, shape = 16, size = 1.5) + 
  geom_autodensity(alpha = 0.6) +
  #geom_density2d() +
  geom_smooth(method = "lm")+
  facet_matrix(vars(everything()), layer.diag = 2, layer.upper = FALSE,
               grid.y.diag = FALSE)+
  
  theme_bw()

```

```{r eval=FALSE, fig.height=10, fig.width=12, include=FALSE}
### Scatterplot 
lpmisc::lp_scatter_by_target(dta , target = rain, all_of(vars_dep))+
  labs(x = "Rain", y = "")

lpmisc::lp_scatter_by_target(dta, target = humidity, all_of(vars_dep))+
  labs(x = "Humidity", y = "")

lpmisc::lp_scatter_by_target(dta, target = temp_avg, all_of(vars_dep))+
  labs(x = "Temperature (average)", y = "")

lpmisc::lp_scatter_by_target(dta, target = altitude, all_of(vars_dep))+
  labs(x = "Altitude", y = "")

# plotly::ggplotly(
#   dta %>% 
#     ggplot(
#       aes(altitude, petunidol3G, color = region)
#     )+
#     geom_point()
# )
```

### MANOVA - Mulivariate analysis


```{r}
# with {car}

mod <- lm(cbind(cyanidol3G, delphinidol3G, peonidol3G,
                petunidol3G,malvidol3G) ~ humidity + rain + temp_avg + altitude + year, data = dta)

if(params$variety == "Cabernet Sauvignon"){
  
  mod <- lm(cbind(cyanidol3G, delphinidol3G, peonidol3G,
                  petunidol3G,malvidol3G) ~ humidity + rain + temp_avg + altitude, data = dta)
  
}


res_mod <- car::Manova(mod, type = 3)

# https://stackoverflow.com/a/25900151/8689932
# create new print function
outtests <- car:::print.Anova.mlm
# allow the function to return the results and disable print
body(outtests)[[16]] <- quote(invisible(tests))
body(outtests)[[15]] <- NULL

method_names <- c("Pillai", "Wilks", "Hotelling-Lawley", "Roy")

# Run the Anova over all tests  
tab <- lapply(method_names, function(i)  outtests(car::Anova(mod, type = 3,  test.statistic=i)))

names(tab) <- method_names

tab <- tab %>% 
  map(~as_tibble(., rownames = "effect")) %>% 
  map(~rename(., 
              p.value = 'Pr(>F)',
              num.df = "num Df",
              den.df = "den Df",
              'F' = "approx F",
              df = Df,
              Pillais = 'test stat'
  )) 


pillais <- tab$Pillai %>% filter(effect != "(Intercept)") 

sig_effects <- pillais$effect[pillais$p.value<0.05]

sig_effects <- labels[sig_effects] %>% unlist()

pillais_fix <- pillais %>% 
  mutate(p.value = ifelse(p.value < 0.001, "<0.001", round(p.value, 3)),
         across(where(is.numeric), round, 3),
         effect = recode(effect, !!!labels)
  ) 


effect_text <- pillais %>% 
  filter(effect %in% names(sig_effects)) %>% 
  mutate(p.value = ifelse(p.value < 0.001, "<0.001", round(p.value, 3))) %>% 
  mutate(effect_text = glue::glue("{labels[effect]} (p:{p.value})")) %>% 
  pull(effect_text)

out <- if(length(effect_text) != 0){
  glue::glue_collapse(effect_text, sep = ", ", last = " and ")
} else {
  character(0)
}

```

Τα `r if(length(out) == 0) NULL else out` έχουν επίδραση στις Ανθυκυανίνες ως ομάδα μεταβλητών.   


```{r}
pillais_fix %>% 
  select(effect, Pillais, 'F', p.value) %>% 
  flextable() %>% 
  set_caption("MANOVA-Επίδραση στην ομάδα των Ανθοκυανίνων") %>% 
  footnote( i = 1, j = c(2),
            value = as_paragraph(
              c("Pillais trace statistic")
            ),
            ref_symbols = c("a"),
            part = "header",inline = F) 


```


### Post Hoc tests - ANOVA


```{r, results='asis'}


cat("
Πραγματοποιήθηκαν post-hoc ANOVA test για την διερεύνηση των ανθοκυανίνων αυτών που τυγχάνουν επίδρασης από τις μεταβλητές", glue::glue_collapse(sig_effects, sep = ', ', last = ' και '), "Η στατιστική σημαντικότητα (p value) έτυχε προσαρμογής με τη μέθοδο Holms για τον έλεγχο της πιθανότητας σφάλματος τύπου Ι λόγω των πολλαπλών συγκρίσεων.

"
)

if(params$variety == "Maratheftiko"){
  
  glue::glue(
    "
  Οι μεταβλήτές αυτές έχουν επίδραση μόνο στα επίπεδα __Peonidol 3G__ και __Petunidol 3G__
    
- Αυξημένο υψόμετρο συσχετίζεται με __μειωμένη__ συγκέντρωση Peonidol (b = -0.191, p = .008)
- Αυξημένο υψόμετρο συσχετίζεται με __αυξημένη__ συγκέντρωση Petunidol (b = 0.101, p < .001)
- Αυξημένη Υγρασία συσχετίζεται με __αυξημένο__ επίπεδο Petunidol (b = 0.713, p < .001)

- Τα έτη 2014 (b = 5.1, p = .034) και 2015 (b = 9.2, p < .001) συσχετίζονται με __αυξημένη__ συγκέντρωση Peonidol σε σχέση με το 2013
- Τα έτη 2014 (b = -3.8, p = .034) και 2015 (b = -4.06, p < .001) συσχετίζονται με __μειωμένη__ συγκέντρωση Peonidol σε σχέση με το 2013

    "
  )
  
}

if(params$variety == "OFTHALMO"){
  glue::glue(
    "Μετά από την προσαρμογή της στατιστικής σημαντικότητας με τη μέθοδο Holms, δεν παρατηρούνται στατιστικά σημαντικές επιδράσεις των μεταβλητών στα επίπεδα των ανθοκυανίνων"
  )
  
}

if(params$variety == "Cabernet Sauvignon"){
  
  glue::glue(
    "
  Οι μεταβλήτές αυτές έχουν επίδραση μόνο στα επίπεδα __Cyanidol 3G__ και __Delphinidol 3G__
    
- Αυξημένη Θερμοκρασία συσχετίζεται με __μειωμένη__ συγκέντρωση Cyanidol (b = -1.875, p = .003) και Delphinidol (b = -2.425, p = .038)
    "
  )
  
}

if(params$variety == "Mavro"){
  
  glue::glue(
    "
  Οι μεταβλήτές αυτές έχουν επίδραση μόνο στα επίπεδα __Cyanidol 3G__ ,  __Delphinidol 3G__, __Petunidol 3G__ και __Malvidol 3G__.
    
- Αυξημένη Θερμοκρασία συσχετίζεται με __αυξημένη__ συγκέντρωση Cyanidol (b = 2.231, p = .029) 

- Αυξημένο υψόμετρο συσχετίζεται με __αυξημένη__ συγκέντρωση Peonidol (b = 0.007, p < .001),
Delphinidol 3G (b = 0.006, p < .001), Petunidol 3g (b = 0.009, p < .001) και Malvidol 3G (b = 0.08, p < .001)

- Τo έτος 2015 (b = 9.2, p < .001) συσχετίζονται με __αυξημένη__ συγκέντρωση Cyanidol (b = 0.896, p < .001) και Malvidol (b = 12.127, p < .001) σε σχέση με το 2013
    "
  )
  
}

```


```{r}
broom::tidy(mod) %>% 
  select(response, term, estimate, p.value) %>% 
  filter(term != "(Intercept)") %>% 
  mutate(p.value = p.adjust(p.value), method = "holm") %>% 
  select(-any_of("method")) %>% 
  #filter(p.value < 0.05) %>% 
  mutate(term = recode(term, !!!labels),
         estimate = round(estimate, 3),
         across(matches("p\\."), ~ {
           ifelse(. < 0.001, "<0.001", round(., 3))
         }
         )
  ) %>% 
  filter(p.value<0.05) %>% 
  mutate(response = recode(response, !!!labels)) %>%
  rename(effect = term, 
         b = estimate,
         " Dependent " = response
  ) %>% 
  flextable::flextable() %>% 
  flextable::merge_v(j = 1) %>%
  # add_footer_lines("A footer") %>%  
  set_caption("Univariate ANOVA Post-Hoc") %>% 
  footnote( i = 1, j = c(2,4),
            value = as_paragraph(
              c("Reference level: year2013",
                "adjusted for multiple comparisons using the Holms method")
            ),
            ref_symbols = c("a", "b"),
            part = "header",inline = F) 

```


